臺灣臺中地方法院民事判決　　　　　　　100年度訴字第397號
原　　　告
即反訴被告　陳洽湖
訴訟代理人　甘大空律師
被　　　告
即反訴原告　王春德
訴訟代理人　陳廷律師
被　　　告　王萬
訴訟代理人　張繼準律師
複　代理人　黃建閔律師
　　　　　　徐祐偉律師
　　　　　　黃琪雅律師
　　　　　　蔡其龍律師
上列當事人間分割共有物事件，本院於民國100年10月19日言詞
辯論終結，判決如下：
    主    文
兩造共有坐落臺中市○○區○○段九四地號、地目建、面積九百
十二平方公尺土地准予分割，分割方法附圖所示方案二Ａ部分土
地，面積七百九十四平方公尺，分歸原告取得；編號Ｂ部分土地
，面積一百十七平方公尺，分歸被告王春德取得；編號Ｃ部分土
地，面積一平方公尺，分歸被告王萬取得。
本訴訴訟費用由兩造依應有部分比例負擔。
反訴原告之訴駁回。
反訴訴訟費用由反訴原告負擔。
    事實及理由
甲、程序部分：
    按被告於言詞辯論終結前，得在本訴繫屬之法院，對於原告
    及就訴訟標的必須合一確定之人提起反訴。反訴之標的，如
    專屬他法院管轄，或與本訴之標的及其防禦方法不相牽連者
    ，不得提起。反訴，非與本訴得行同種之訴訟程序者，不得
    提起。當事人意圖延滯訴訟而提起反訴者，法院得駁回之。
    民事訴訟法第259條、第260條分別定有明文。又該條項所稱
    之「相牽連」者，係指反訴之標的與本訴之標的間，或反訴
    之標的與防禦方法間，兩者在法律上或事實上關係密切，審
    判資料有共通性或牽連性者而言。舉凡本訴標的法律關係或
    作為防禦方法所主張之法律關係，與反訴標的之法律關係同
    一，或當事人兩造所主張之權利，由同一法律關係發生，或
    本訴標的之法律關係發生之原因，與反訴標的之法律關係發
    生之原因，其主要部分相同，均可認為兩者間有牽連關係（
    最高法院91年度臺抗字第440號裁定參照）。本件原告主張
    清水地政事務所民國100年5月4日鑑定圖所示之不動產（下
    為兩造所共有，請求准予以分割；被告王春德則於100年2月
    23日具狀提起反訴，主張原告應依兩造與訴外人王欽煌簽訂
    之「分管協議書」，於被告王春德給付新臺幣（下同）43萬
    1060元時，將其所有坐落臺中市○○區○○段94地號土地應
    有部分中之101.8平方公尺所有權移轉登記為被告王春德所
    有，是本件反訴之標的與本訴之標的均基於系爭土地之權利
    ，即有相牽連之關係，且尚不致延滯訴訟終結，又非專屬他
    法院管轄，揆諸前揭規定，被告提起反訴，於法自屬有據，
    應予准許，先予敘明。
乙、實體部分：
壹、本訴部分：
一、原告主張：坐落臺中市○○區○○段94地號土地，面積912
    平方公尺，地目建，為原告及被告共有，原告之應有部分為
    91200 分之79480，面積794.8平方公尺；被告王春德之應有
    部分為91200分之11670，面積116.7平方公尺；被告王萬之
    應有部分為91200分之50，面積0.5平方公尺。又上開地號土
    地未明定土地使用分區用途，屬於都市計劃用地，是原告請
    求分割上開土地，自不受農業發展條例第16條規定之限制。
    再者，依民法第823條第1項前段規定，共有人得隨時請求分
    割共有物。本件土地依其使用目的無不能分割之限制，亦無
    禁止分割之約定，為促進土地之活化利用，且雙方未能達成
    協議分割，故原告依民法第824條第1項規定，訴請依前揭地
    政事務所鑑定圖分割方案1或方案2分割系爭土地。如採取分
    割方案1，則附圖所示編號A部分土地，面積795平方公尺，
    由原告取得；編號B部分土地，面積117平方公尺，由被告王
    春德取得；而被告王萬所有土地面積僅為0.5平方公尺，分
    得後亦成畸零地，無益於土地利用，故由原告以合理金錢補
    償。如採方案2，則附圖所示編號A部分土地，面積794平方
    公尺，由原告取得；編號B部分土地，面積117平方公尺，由
    被告王春德取得；編號C部分土地，面積1平方公尺，由被告
    王萬取得等語。並聲明：請求准予分割坐落臺中市○○區○
    ○段94地號土地（面積912平方公尺，地目建），並請求依
    鑑定圖所載分割方案1或方案2之方法而分割。
二、被告部分：
  (一)被告王春德則辯稱略以：本件如照原告所主張之鑑定圖所示
    分割方案1、2予以分割，顯然不符兩造與王欽煌簽訂「分管
    協議書」之出售及分管意旨，且使被告無法對外通行。故該
    二分割方案，顯不足採。本件如依被告王春德所主張之方案
    3予以分割，不但符合上開分管協議書之出售及分管意旨，
    且使兩造對外都有通行之道路。故該一分割方案，較為公平
    合理。惟鑑定圖E部分之道路80平方公尺，被告主張應按兩
    造應有部分之比例保持共有，該鑑定圖就分歸原告A部分之
    195平方公尺，未按被告應有部分91200分之11670之比例扣
    除10.3平方公尺（即被告分得之A部分部分面積應為184.7
    平方公尺），並將之加在原告分得之B部分（即原告分得之
    B部分部分面積應為463.3平方公尺），似有未妥。再者，如
    鈞院認為被告所提之反訴無理由，則被告現有之共有部分為
    91200分之1l670，即面積116.7平方公尺，應依測量成果圖
    分割方案之方案4予以分割，方符合系爭分管協議書之分管
    意旨，且使兩造對外都有通行之道路。惟測量成果圖E、F部
    分之道路80平方公尺及24平方公尺，被告主張應按兩造應有
    部分之比例保持共有，該鑑定圖就分歸原告A部分之117平方
    公尺，未按被告應有部分91200分之11670之比例扣除13.3平
    方公尺（即被告分得之A部分面積應為103.7平方公尺），並
    將之加在原告分得之B部分（即原告分得之B部分面積應為
    520.3平方公尺），似有未妥。
  (二)被告王萬則辯稱略以：系爭土地旁之同段98-1、98-2、98-3
    、98-11等地號土地為被告王萬及其子王水勝所有，被告王
    萬並於前開土地興建建物，而該建物之部分約1平方公尺係
    坐落本件系爭土地上。是倘依原告主張之分割方案1將導致
    被告王萬之建物結構部分面臨拆除，恐有影響建物安全之不
    利情況，故應採方案2所示，始符合公平原則，並能發揮共
    有物分割後之最大經濟效用，且避免因拆除建物而導致建物
    塌陷之不利影響等語。
貳、反訴部分：
一、反訴原告主張：兩造共有之系爭土地，本由反訴原告向國有
    財產局標得應有部分91200分之11670（即116.7平方公尺）
    ，嗣於96年1月5日，再由兩造與原共有人王欽煌簽訂「分管
    協議書」，並約定應由反訴被告將其中之101.8平方公尺（
    30.79坪）｛由反訴原告向反訴被告承購之78.3平方公尺（
    即195平方公尺減去116.7平方公尺），加上供作道路使用之
    23.5平方公尺（即反訴原告與原共有人王欽煌共同向反訴被
    告承購供作道路使用之47平方公尺之2分之1），按其向財政
    部國有財產局所標得之每坪1萬3556元之價格較高之1萬4000
    元出售予反訴原告，是反訴被告應於反訴原告給付43萬1060
    元（14000×30.79＝431060）時，將前開土地之101.8 平方
    公尺所有權移轉登記予反訴原告所有。且依系爭分管協議書
    約定「方茲就承購範圍示意圖面積及範圍無誤。」、「王
    春德、王欽煌雙方同意補貼陳洽湖先生新臺幣15萬元正，本
    協議書成立時，王春德、王欽煌各出資新臺幣6萬元共計新
    臺幣12萬元予陳洽湖先生收執，餘款新臺幣3萬元正俟陳洽
    湖先生辦理完竣過戶、分割手續後一次付清。」、「陳洽湖
    先生同意現有出入道路繼續供王春德、王欽煌等人繼續通行
    至處理國縣有土地為日後通行道路為限」等語。顯見前揭分
    管協議書實具分管契約及買賣契約二種法律關係。至於，系
    爭分管協議書第2條約定之15萬元補貼金，係用於補貼反訴
    被告按每坪1萬4000元價格買予反訴原告與王欽煌部分之數
    額，非供作通行權利金。並聲明：反訴被告應於反訴原告給
    付43萬1060元時，將其所有坐落臺中市○○區○○段94地號
    土地應有部分中之101.8平方公尺所有權移轉登記為反訴原
    告所有。
二、反訴被告則辯稱略以：該分管協議書之由來，係系爭土地應
    有部分2分之1，原屬國有財產局所有，嗣國有財產局公開標
    售，由反訴被告標得。惟反訴原告及訴外人王欽煌均在系爭
    土地上有建物，是該2人有優先承買權，然其等之建物面積
    未占到系爭土地應有部分2分之1以上，故其等均不願購買。
    是以，反訴原告及王欽煌與反訴被告協商，先由反訴被告繳
    標金取得土地後，再由反訴原告及王欽煌按其占有之土地面
    積，向反訴被告價購，故有此分管協議書。且反訴被告亦將
    前揭協議書陳報國有財產局，經該局同意後，並繳交得標金
    而取得系爭土地應有部分2分之1。其後，反訴被告向反訴原
    告要求價購土地，但因反訴原告及王欽煌均不願依照協議，
    且王欽煌亦將其應有部分出賣給反訴被告，該協議書即因之
    而終止。至於，反訴原告所支付之6萬元，並非土地價款，
    而係土地通行費。又系爭分管協議書已因王欽煌之退出而終
    止，且土地分割後，分管協議亦因而終止；且依該議書第1
    條約定，反訴原告與反訴被告至今未達成系爭土地買賣價金
    之協議。是以，反訴原告請求反訴被告移轉系爭土地面積
    101.8平方公尺，並無理由。若鈞院認定該協議書仍然有效
    者，反訴被告主張行使同時履行抗辯權，而請求反訴原告應
    按市價給付土地價金予反訴被告等語。並聲明：駁回反訴。
參、本件反訴部分經本院協議簡化爭點如下：
  (一)反訴不爭執事項（本院採為判決之基礎）：
  (1)對分管協議書之形式上真正不爭執。
  (2)原共有人之一即第三人王欽煌已將其土地出售予反訴被告，
    並已登記移轉過戶完畢。
  (3)反訴被告已收受反訴原告6萬元。
  (二)反訴爭執事項：
  (1)分管協議書是否『具有分管契約與買賣契約二種性質』或『
    僅具有針對系爭土地上反訴被告同意所分管之共有土地，可
    供反訴原告及王欽煌通行，該協議書是否涉及系爭土地之價
    購協議』？
  (2)協議書約定：反訴原告補貼反訴被告75,000元，是『土地買
    賣補償金』或『反訴原告通行反訴被告土地之費用』？
  (3)反訴被告起訴請求分割系爭土地，該分管協議書是否因本件
    分割案而失效？
肆、得心證之理由：
一、反訴部分：
  (一)本件反訴原告主張：兩造共有之系爭土地，本由反訴原告向
    國有財產局標得應有部分91200分之11670（即116.7平方公
    尺），嗣於96年1月5日，再由兩造與原共有人王欽煌簽訂「
    分管協議書」，並約定應由反訴被告將其中之101.8平方公
    尺（30.79坪），按其向財政部國有財產局所標得之每坪1萬
    3556元之價格較高之1萬4000元出售予反訴原告，是反訴被
    告應於反訴原告給付43 萬1060元（14000×30.79＝431060
    ）時，將前開土地之101.8平方公尺所有權移轉登記予反訴
    原告所有等語。而本件本訴原告係起訴請求分割兩造共有之
    土地，則反訴原告請求反訴被告即原告將前開土地之101.8
    平方公尺所有權移轉登記予反訴原告所有是否有理，必將影
    響兩造之應有部分比例及分割方法，是本院爰就反訴部分先
    行判斷，此先敘明。
  (二)按當事人主張有利於己之事實者，就其事實有舉證之責任（
    民事訴訟法第277條前段規定參照）。又解釋意思表示，應
    探求當事人之真意，不得拘泥於所用之辭句，為民法第98條
    所明定。是解釋契約，應斟酌立約當時之情形，及一切證據
    資料以為斷定之標準，庶不失契約之真意（最高法院86年度
    臺上字第2756號判決意旨參照）。本件反訴原告主張兩造於
    96年1月5日與原共有人王欽煌簽訂「分管協議書」，並約定
    應由反訴被告將其中之101.8平方公尺（30.79坪），按其向
    財政部國有財產局所標得之每坪1萬3556元之價格較高之1萬
    4000元出售予反訴原告之事實，固據反訴原告提出兩造所不
    爭執之分管協議書為證，然為反訴被告所否認，則兩造間確
    實有上開讓售之合意，此為有利於反訴原告之事實，自應由
    反訴原告負舉證之責任。經查：
  (1)卷附兩造所不爭執之「分管協議書」固約定：「方茲就承
    購範圍示意圖面積及範圍無誤。」、「王春德、王欽煌雙方
    同意補貼陳洽湖先生新臺幣15萬元正，本協議書成立時，王
    春德、王欽煌各出資新臺幣6萬元共計新臺幣12萬元予陳洽
    湖先生收執，餘款新臺幣3萬元正俟陳洽湖先生辦理完竣過
    戶、分割手續後一次付清。」、「陳洽湖先生同意現有出入
    道路繼續供王春德、王欽煌等人繼續通行至處理國縣有土地
    為日後通行道路為限」等語。惟反訴原告認上開分管協議書
    實具分管契約及買賣契約二種法律關係；反訴被告則認為該
    分管協議書係反訴原告及王欽煌與反訴被告協商，先由反訴
    被告繳標金取得土地後，再由反訴原告及王欽煌按其占有之
    土地面積，向反訴被告價購，故有此分管協議書，反訴原告
    所支付之6萬元，並非土地價款，而係土地通行費。且依該
    議書第1條約定，反訴原告與反訴被告至今未達成系爭土地
    買賣價金之協議等語。可見兩造對於該協議書之解釋有所爭
    執，自應先探求兩造當事人立約時之真意。
  (2)查，依反訴原告所提出之分管協議書後所附之「臺中縣梧棲
    鎮○○段94地號陳洽湖方欲承購範圍示意圖」所示，其上記
    載「王春德承購範圍面積195㎡、王欽煌承購範圍面積141㎡
    、王春德王欽煌共同承購面積47㎡、註：餘73㎡由陳洽湖承
    購」等語。依上開分管協議書後附之示意圖之記載，並無反
    訴原告所稱之兩造曾約定應由反訴被告將其中之101.8平方
    公尺（30.79坪），按其向財政部國有財產局所標得之每坪1
    萬3556元之價格較高之1萬4000元出售予反訴原告之記載。
    況且證人即簽立上開分管協議書時之共有人王欽煌於本院言
    詞辯論時結證稱：「（分管協議書第一條承購範圍示意圖等
    記載是否原來要提供給國有財產局大家買的參考？）是」、
    「（其上記載同意補貼陳洽湖15萬元整等指何事情？）原先
    協議我們住在後面，原本有在走的路，原有道路要留著，要
    從陳先生土地上通過，就說出資多少讓我們從那邊過，這是
    買權利，不是買土地，讓後面的人可以通行」、「（其上記
    載分管協議，卻記載出資及過戶等，過戶為何意思？）因為
    陳先生土地是向法院拍賣標得，我們是現有住戶與陳先生土
    地同一筆共有要分割，過戶就是陳先生與我與王春得原先應
    有部分比例分割過戶完了才付最後的三萬元，過戶完畢就是
    分割完畢的意思，原本現住戶的持分不夠，所以有說不夠的
    部分有請陳先生賣給我們，但十五萬元是指通過的權利，不
    是買賣的內容」等語。另證人即製作上開分管協議書之代書
    吳韋臻於本院言詞辯論時亦結證稱：「（該協議書當時是否
    你代書的？）是的，當時原告即反訴被告陳洽湖有去買王先
    生堂兄弟土地，因為他土地沒有鄰路，為了要有出入才簽訂
    」、「（第一條承購範圍示意圖等，其中承購範圍、面積為
    何意思？）後面圖有寫，藍色、紅色是王春德、證人王欽煌
    現有的房子，王春德、王欽煌有優先權，可以向國有財產局
    申購」、「（裡面寫的承購是向原告即反訴被告陳洽湖或向
    國有財產局承購？）國有財產局」等語。可見上述分管協議
    書所附之示意圖之記載，應係兩造及訴外人王欽煌共同約定
    三人得向國有財產局承購土地之範圍、面積，並以圖示方式
    標明，而非於該分管協議書中，直接合意本件兩造間如何買
    賣過戶，否則如係兩造間之買賣，為何有「餘73㎡由陳洽湖
    承購」之記載。反訴原告雖指稱證人王欽煌所述與另位證人
    吳韋臻所述：「（47是向何人承購？）原告即反訴被告陳洽
    湖」、「（價格如何計算？）價格當時沒有講，以當時原意
    應該是該47平方公尺國有財產局賣多少就以該價格賣給他們
    ，另外多出十萬元就是補貼，過戶、分割指得就是該47平方
    公尺，與附圖Ａ（紅色）、Ｃ（藍色）部分無關。現有或國
    有土地取得後就不需要通過現有的道路對外通行」等語，係
    稱向反訴被告承購不同，而認其所述不實，為迴護反訴被告
    之詞云云。然證人吳韋臻僅為本件之代書，證人吳韋臻亦證
    稱：「（『分管協議書』用語何人所提議？）當時沒有聽到
    買賣那兩個字，會有過戶完竣原因，是原告即反訴被告陳洽
    湖買土地，仍然在辦理過戶當中，如果要分割必須要釐清面
    積，尚未釐清前才會去用分管的方式」、「（分管協議書是
    否你照當事人意思書寫？）是我照三個人意思書寫，沒有摻
    入我的意思」等語。則證人吳韋臻僅係代書，且當場並無聽
    聞「買賣」之情形下，證人吳韋臻上開反訴原告向反訴被告
    承購土地部分之證詞，顯係證人個人臆測之詞，委無足採。
    而證人王欽煌係簽訂上開分管協議書當時之當事人之一，其
    所為之證述復與上開分管協議書上之記載並無不同，其證言
    應屬可信。是本件反訴被告所收受反訴原告所交付之6萬元
    ，應係為通行道路使用權之費用，而與買賣價金無關，應可
    認定。
  (3)又上開分管協議書所附之示意圖上記載「王春德承購範圍面
    積195㎡、王欽煌承購範圍面積141㎡、王春德王欽煌共同承
    購面積47㎡、註：餘73㎡由陳洽湖承購」等語，雖無直接買
    賣之細節之約定，且於簽訂上開分管協議後，王欽煌復將其
    應有部分出賣予反訴被告，惟兩造對於反訴原告得承購範圍
    如示意圖所載之位置及面積（包含195㎡，及47㎡之1/2）之
    合意應仍為有效，反訴被告亦未提出已於適當期間催告反訴
    原告及王欽煌依協議價購，而反訴原告拒絕履行協議之證明
    。就此被告辯稱反訴被告向反訴原告要求價購土地，但因反
    訴原告及王欽煌均不願依照協議，且王欽煌亦將其應有部分
    出賣給反訴被告，該協議書即因之而終止，並無理由。惟按
    當事人締結不動產買賣之債權契約，固非要式行為，惟對於
    契約必要之點意思必須一致，買賣契約以價金及標的物為其
    要素，價金及標的物，自屬買賣契約必要之點，茍當事人對
    此兩者意思未能一致，其契約即難謂已成立（最高法院40年
    臺上字第1482號判例意旨參照）。而本件並無兩造就土地買
    賣價金已為合意之證明，兩造亦均未提出相關證明供本院參
    酌，是兩造間既未對於價金部分達成合意，則兩造間之買賣
    契約並未成立，亦可認定。則反訴原告自無請求反訴被告履
    行協議之餘地甚明。
  (三)基上，反訴原告主張反訴被告應於反訴原告給付43萬1060元
    時，將其所有坐落臺中市○○區○○段94地號土地應有部分
    中之101.8平方公尺所有權移轉登記為反訴原告所有，並無
    理由，應予駁回。
二、本訴部分：
  (一)按各共有人，除法令另有規定外，得隨時請求分割共有物。
    但因物之使用目的不能分割或契約訂有不分割之期限者，不
    在此限。民法第823條第1項定有明文。本件原告主張系爭土
    地為兩造所共有，兩造應有部分如附表所示，系爭土地並無
    依物之使用目的，不能分割之情形，兩造間亦未訂有不分割
    之契約，兩造復不能達成分割協議，業據原告提出土地登記
    謄本、地籍圖為證，且為被告所不爭執，堪認原告之主張為
    真實。
  (二)又按分割共有物，除應斟酌各共有人之意願、利害關係及共
    有物之性質外，尚應斟酌分得部分所得利用之價值、經濟效
    用等原則。且裁判分割共有物，屬形成判決，法院定共有物
    之分割方法，固應斟酌當事人之聲明及上開事項等，而本其
    自由裁量權為公平合理之分配，但並不受當事人聲明、主張
    或分管約定之拘束（參最高法院84年度臺上字第1538號、94
    年度臺上字第1768號、93年度臺上字第1797號判決要旨）。
    準此，請求分割共有物之訴，法院應依民法第824條第1、2
    、3項之規定，斟酌共有人之意願，共有物之性質、經濟效
    益及全體共有人之利益，為公平適當之分配。查原告主張就
    系爭土地採原物分割方式，其分割分案如附圖方案一、方案
    二所示，而被告王春德除請求駁回原告之訴外，另主張分割
    方案（即方案三、方案四）；被告王萬則主張分割方案與原
    告之方案二同。經查，系爭土地經本院至現場履勘結果：如
    方案二所示A部分上有一建物，原告稱有處分權，廢棄未使
    用，另所示B部分有被告王春德所有之門牌號碼臺中市○○
    區○○路121號等平房座落其上」，有本院100年4月12日勘
    驗測量筆錄在卷可佐，並據本院會同臺中市清水地政事務所
    地政人員至現場勘驗屬實，製有前開勘驗筆錄及有該所100
    年5 月9日清地二字第1000007993號函檢附之土地複丈成果
    圖（包含原告主張之方案一、方案二，及被告王春德主張之
    方案三【含反訴聲明部分】、方案四【不含反訴聲明部分】
    ）在卷可憑。而依上開本院勘驗所得及土地複丈成果圖所示
    ，系爭土地如方案二所示之B部分上有被告王春德之建物，
    而兩造所提之分割方案，均保留被告王春德之建物，並將該
    建物之座落位置分配給被告王春德。另被告王萬之應有部分
    換算不及1平方公尺，惟原告與被告王春德、王萬於本院100
    年6 月29日言詞辯論時，當庭均同易複丈成果圖所示王萬建
    物占用部分之約一平方公尺部分分予被告王萬，顯然原告所
    提出之前揭分割分案圖（即如附圖之方案二），核與兩造目
    前所使用系爭土地之現狀大致相符，對各共有人影響較小，
    對兩造均為有利，能使得系爭土地發揮最大經濟效用，應屬
    可採。而被告王春德所分得部分，雖需經由原告分得部分之
    土地接臨道路，尚屬不便。惟系爭土地分割前之使用狀況本
    係由原告分得之土地部分出入，而如本件反訴中所論述，被
    告王春德與訴外人王欽煌亦曾支付金錢取得分割後土地通行
    之權利，而本件係分割共有物之案件，本院僅得依兩造應有
    部分比例，斟酌土地使用現狀、共有人之意願，共有物之性
    質、經濟效益及全體共有人之利益，為公平適當之分配，且
    依處分權主義之原則，並無從逕為確認被告王春德通行權之
    認定，此部分自應由被告王春德另案解決，附此說明。
  (三)按定共有物分割之方法，可由法院自由裁量，為適當之分配
    ，不受任何共有人主張之拘束，既如前述，則本件縱准原告
    分割共有物之請求，並採行原告主張之分割方法為分割，然
    因分割共有物之訴，係以請求分割共有物之形成權為訴訟標
    的，當事人所提出之分割方法，僅係供法院之參考，其分割
    方法，對於各共有人而言，並無勝負之問題，當事人提出其
    認為適當之分割方法，應認係屬防禦其權利所必要，故本件
    訴訟費用之負擔，自應由兩造原應有部分之比例負擔較為合
    理，併予說明。
三、訴訟費用負擔之依據：民事訴訟法第78條、第80條之1、第
    85條第1項但書。
中    華    民    國   100    年    11    月    16    日
                  民事第四庭    法  官  張清洲
正本係照原本作成。
如對本判決上訴，須於判決送達後20日內向本院提出上訴狀。如
委任律師提起上訴者，應一併繳納上訴審裁判費。
中    華    民    國   100    年    11    月    16    日
                                書記官  顏督訓